# 《计学精要》勘误

提问人：jly6765699 时间：2022-03-20 14:50:52
在《计学精要》 658 页，【例24-1】中PPP项目多项履约义务的价格分摊，相对应的相关会计处理中（ 2 ）确认第一年的运维收入 为1,094,052.49元。（ 4 ）收到第一年的服务费借：银行存款2,552,520元，贷：长期应收款1,313,985.25 应收账款 1,094,052.49 应交税费-应交增值税（销项税额）144,482.2。对此数据我进行了重新的测算，测算的金额与书中的数据有差异，分析原因后发现书中将第一年的收款2,522,520元，误计为2,552,520元，故第一年确认收入与增值税金额有误。正确金额为确认运维收入 1,065,750.60 ，增值税为 142,784.15 。我的分析是否正确，请陈版主及各位同事指正。
会会 计 分分 录.png (131.41 KB, 下载次数: 21)
2022-3-20 14:52 上传
近日在学习《计学精要》的过程中，有非常大的收获，在这里感谢《计学精要》的所有编辑人员，感谢陈奕蔚老师。

回答人：chenyiwei
谢谢指出，我看下具体计算过程，谢谢。

回答人：chenyiwei
经核对，书中确实有这处错误。主帖中的测算是正确的。后续我们将修改。非常感谢指正！